【裁判字號】    98,易,2383
【裁判日期】    990129
【裁判案由】    傷害
【裁判全文】
臺灣板橋地方法院刑事判決              98年度易字第2383號
公  訴  人  臺灣板橋地方法院檢察署檢察官
被      告  甲○○
上列被告因傷害案件，經檢察官提起公訴（98年度偵字第20792
號），本院判決如下：
    主  文
甲○○傷害人之身體，處拘役貳拾日，如易科罰金，以新臺幣壹
仟元折算壹日。
    事  實
一、甲○○於民國98年6 月22日16時10餘分許（起訴書誤載為30
    分許），在臺北縣三重市○○路○ 段168 之2 號（中山橋下
    計程車休息處）前，因細故與乙○○起爭執，竟基於傷害之
    犯意，徒手毆打乙○○眼睛，致乙○○受有右眼眶上半部0.
    5 ×1 公分瘀傷之傷害。
二、案經乙○○訴由臺北縣政府警察局三重分局報告臺灣板橋地
    方法院檢察署檢察官偵查起訴。
    理  由
一、本判決後開所引用被告以外之人於審判外之陳述，公訴人及
    被告就該等審判外陳述之證據能力，於本案言詞辯論終結前
    均未聲明異議。本院審酌該等證據資料製作時之情況，並無
    違法不當及證明力明顯過低之瑕疵，亦認為以之作為證據應
    屬適當，依刑事訴訟法第159 條之5 規定，認該等證據資料
    均有證據能力。
二、訊據被告甲○○矢口否認涉有上揭傷害犯行，辯稱：伊並沒
    有毆打告訴人，是告訴人自己跌倒，當時伊與告訴人在講話
    ，告訴人生氣打伊，沒有打到，他自己跌倒撞到眼睛云云。
    經查：上開事實，業據告訴人乙○○於警詢、偵查及本院審
    理中指訴綦詳，並有聯合醫院和平院區出具之診斷證明書1
    紙附於偵查卷可稽。被告雖否認出手毆打告訴人，然經本院
    當庭播放並勘驗現場監視錄影光碟，於光碟時間98年6 月22
    日16：11：39- 穿白色短袖上衣者，為被告，另穿著草綠色
    短袖上衣的為告訴人，兩人面對面站立。16：11：40- 被告
    出手推告訴人一把。16：11：43- 被告有揮拳動作，告訴人
    伸手擋後，往後傾斜倒，滑一下，告訴人自己又站立。畫面
    中穿著粉紅色衣服的小姐上前，擋在告訴人與被告之間，其
    他人就紛紛上前（見本院99年1 月14日審判筆錄第3 頁）。
    核與告訴人指訴情節大致相符，並有翻拍照片4 張附於偵查
    卷可資佐證，足認被告確有揮拳毆打告訴人，並致告訴人眼
    睛受傷之傷害犯行，被告所辯洵無足採，本件事證明確，被
    告犯行堪以認定，應依法論科。
三、核被告甲○○所為，係犯刑法第277 條第1 項之傷害罪。爰
    審酌被告與告訴人因細故而生爭執，雖致告訴人受傷，然惡
    性並非重大，兼衡其素行、智識程度、告訴人所受傷害程度
    ，以及犯後否認犯行之態度等一切情狀，量處如主文所示之
    刑，並諭知易科罰金之折算標準。
據上論斷，應依刑事訴訟法第299 條第1 項前段，刑法第28條、
第277 條第1 項、第41條第1 項前段，刑法施行法第1 條之1 ，
判決如主文。
本案經檢察官李美金到庭執行職務
中    華    民    國    99    年    1     月    29    日
                  刑事第十二庭    法  官  李君豪
以上正本證明與原本無異。
如不服本判決，應於判決送達後10日內敘明上訴理由，向本院提
出上訴狀 (應附繕本) ，上訴於臺灣高等法院。其未敘述上訴理
由者，應於上訴期間屆滿後20日內向本院補提理由書「切勿逕送
上級法院」。
                                  書記官  金和國
中    華    民    國    99    年    1     月    29    日
附錄本案論罪科刑法條全文：
刑法第277條第1項
傷害人之身體或健康者，處3年以下有期徒刑、拘役或1千元以下
罰金。

司法院資訊處製作；財團法人民間司法改革基金會備份。
